【裁判字號】    97,交聲,206
【裁判日期】    970530
【裁判案由】    違反道路交通管理處罰條例聲明異議
【裁判全文】
臺灣桃園地方法院交通事件裁定         97年度交聲字第206號
異  議  人
即受處分人  乙○○
原處分機關  交通部公路總局新竹區監理所桃園監理站
上列受處分人因違反道路交通管理處罰條例案件，不服交通部公
路總局新竹區監理所桃園監理站97年2 月1 日所為之處分（原處
分：桃監裁罰字第裁52—ZCA292440 號），聲明異議，本院裁定
如下：
    主  文
原處分撤銷。
乙○○汽車駕駛人，行駛於高速公路，不遵使用限制、禁止、行
車管制及管理事項之管制規則而有行車速度超過規定之最高速限
，處罰鍰新臺幣參仟元，並記違規點數壹點。
    理  由
一、原處分意旨略以：異議人即受處分人乙○○於民國96年10月
    31日上午8 時35分許，駕駛車牌號碼7A—3091號自用小客貨
    車行經國道1 號南下152 公里處時，經內政部警政署國道公
    路警察局第三警察隊泰安分隊警員逕行舉發「速限100 公里
    ，經雷達（射）測定行速118 公里，超速18公里」違規，並
    填製內政部警政署國道公路警察局公警局交字第ZCA292440
    號舉發違反道路交通管理事件通知書，異議人不服於96年12
    月3 日（應到案日期為96年12月16日）提出申訴，經交通部
    公路總局新竹區監理所桃園監理站（下稱原處分機關）認異
    議人仍有上開違規情事，遂於97年2 月1 日以桃監裁罰字第
    裁52—ZCA292440 號裁決書，以異議人違反道路交通管理處
    罰條例第33條第1 項第1 款之規定，處駕駛人即異議人罰鍰
    新臺幣（下同）3000元等語。
二、本件異議意旨略以：異議人於96年10月31日上午8 時35分許
    ，確有駕駛車牌號碼7A—3091號自用小客貨車行經國道1 號
    南下152 公里處，惟該路段國道1 號南下151 公里至152.5
    公里處，路邊均為隔音牆設施，且為下坡路段，異議人不可
    能明知故犯而有超速行為，是原處分之處罰顯有不當，爰依
    法聲明異議，請求撤銷原處分等語。
三、原處分不當或違法者，應以裁定將原處分經聲明異議部分撤
    銷，並自為裁定，但因原處分機關無管轄權而撤銷之者，應
    移送有管轄權之機關。」，道路交通案件處理辦法第20條定
    有明文；次按「汽車行駛於高速公路、快速公路或設站管制
    之道路，不遵使用限制、禁止、行車管制及管理事項之管制
    規則而有下列行為者，處汽車駕駛人新臺幣3000元以上6000
    元以下罰鍰：一、行車速度超過規定之最高速限或低於規定
    之最低速限。」，「汽車駕駛人有下列各款所列條款之一者
    ，除依原條款處罰鍰外，並予記點：一、有第33條第1 項、
    第2 項、第38條第1 項、第40條、第45條、第47條第1 款至
    第3 款、第48條、第49條或第60條第1 項、第2 項第1 款、
    第2 款情形之一者，各記違規點數1 點。」，道路交通管理
    處罰條例第33條第1 項第1 款、第63條第1 項第1 款分別定
    有明文。
四、經查：
  (一)異議人駕駛上開自用小客貨車於96年10月31日上午8 時35分
    許，行經國道1 號南下152 公里處，經電腦雷達自動照相測
    速器測得行車時速118 公里，超過該處速限之時速100 公里
    ，為內政部警政署國道公路警察局第三警察隊泰安分隊警員
    逕行舉發，而填製內政部警政署國道公路警察局公警局交字
    第ZCA292440 號舉發違反道路交通管理事件通知書，再經原
    處分機關認違規事實明確，於97年2 月1 日以異議人違反道
    路交通管理處罰條例第33條第1 項第1 款，裁處異議人罰鍰
    3000元，有內政部警政署國道公路警察局公警局交字第ZCA2
    92440 號舉發違反道路交通管理事件通知單、原處分機關桃
    監裁罰字第裁52—ZCA292440 號違反道路交通管理事件裁決
    書、電腦雷達測速照相採證照片1 張附卷可稽。
  (二)異議人辯稱：我當天有行經該地點，我車上安裝之測速器有
    警示前方有測速照相器，我不可能超速云云，惟查，觀之卷
    附之電腦雷達測速照相採證照片，照片右上方顯示測速地點
    在國道1 號高速公路南下152 公里處，且限速100 公里，而
    異議人駕駛之7A－3091號自用小客貨車行車車速為118 公里
    ，行車時間為96年10月31日上午8 時35分許等情，有上開採
    證照片可稽，並經證人即國道公路警察局第三警察局泰安分
    隊警員甲○○到庭證述明確，足認該地點之測速照相器測得
    異議人所駕駛之自用小客車有超速之違規。再者，異議人辯
    稱：該路段有安裝駕駛人測速顯示器，我的車速與測速顯示
    器所顯示的車速差不多，我覺得測速器有問題云云，惟據證
    人甲○○警員於本院調查時，提出測得異議人違規之雷達測
    速儀檢定合格證書，經核與上開採證照片標示之使用器材編
    號「MOGA0000000A」相同，且異議人違規地點前之國道1 號
    高速公路151 公里後方又有明確標示「前有測速照相」之標
    誌，以提醒駕駛人注意，有現場照片、測速器材照片共3 張
    、經濟部標準檢驗局雷達測速儀檢定合格證書1 紙在卷足參
    ，況證人甲○○警員於本院作證時亦證稱：伊警局對於機器
    的合格很注重，如果機器檢驗出不合格伊會被處分，所以伊
    十分注重這部分，雖這臺機器目前沒有被抽撿到，但這臺機
    器在96年4 月23日已經檢驗合格等語，足認該測速照相器材
    所測得之數據正確無誤，異議人確實有超速之違規甚明，異
    議人空言否認超速，隨意指摘測速器有問題云云，難為本院
    所採。
五、綜上所述，異議人於96年10月31日上午8 時35分許，在國道
    1 號南下152 公里處，駕駛車牌號碼7A—3091號自用小客貨
    車有「限速100 公里，經測時速118 公里，超速18公里（未
    滿20公里）」之違規事實明確，原處分機關據以裁處異議人
    罰鍰3000元，固非無見，然原處分機關漏未依據道路交通管
    理處罰條例第63條第1 項第1 款並記違規點數1 點，自有未
    洽，是本件異議雖無理由，然原處分既有違法之處，即屬不
    能維持，仍應由本院將原處分撤銷，並自為裁定如主文第2
    項所示。
六、據上論斷，道路交通案件處理辦法第20條前段，道路交通管
    理處罰條例第33條第1 項第1 款、第63條第1 項第1 款，裁
    定如主文。
中    華    民    國    97    年    5     月    30    日
                        臺灣桃園地方法院交通法庭
                              法  官    蘇昭蓉
以上正本證明與原本無異。
如不服本裁定，應於裁定送達後5 日內向本院提出抗告狀。
                             書記官    黃俊燁
中    華    民    國    97    年    5     月    30    日


司法院資訊處製作；財團法人民間司法改革基金會備份。
